# 请教版主及版中高人：借款披露

提问人：lostcity 时间：2010-02-02 15:17:47
母公司为下属子公司银行借款提供保证。在集团合并报表短期借款披露中，需要按照借款性质披露借款，如信用借款、保证借款、质押借款等。是否应该将子公司该笔短期借款披露为信用借款，因为从整个集团角度来看该保证关系应该是不存在的？

回答人：chenyiwei
回复 楼主 lostcity 的帖子你的说法有一定道理。但这涉及到是以形式为准还是实质为准的问题，从实务操作看，多数还是披露为保证借款，但同时注明系集团内部提供担保。